臺灣新竹地方法院刑事宣示判決筆錄
111年度易字第670號
公  訴  人  臺灣新竹地方檢察署檢察官               
被      告  謝高翔


上列被告因違反毒品危害防制條例案件，檢察官提起公訴（111
年度偵字第10138號）後，聲請改依協商程序而為判決，本院於
中華民國111年11月18日下午2時29分，在本院刑事第三法庭宣示
判決，出席職員如下：
                      法  官  林哲瑜
                      書記官  胡家寧
                      通  譯  劉  臻
法官起立朗讀判決主文、犯罪事實要旨、處罰條文，及告以上訴
限制、期間並提出上訴狀之法院，且諭知記載其內容：
一、主  文：
    謝高翔持有第一級毒品，處有期徒刑參月，如易科罰金，以
    新臺幣壹仟元折算壹日。
    扣案之第一級毒品海洛因壹包（驗餘淨重零點捌肆公克），
    沒收銷燬。
二、犯罪事實要旨：
    謝高翔明知海洛因係毒品危害防制條例第2條第2項第1款所
    列管之第一級毒品，依法不得擅自持有，竟基於持有第一級
    毒品之犯意，於民國111年3月14日前某日，在不詳地點，以
    不詳方式，取得海洛因1包（毛重1.06公克，驗餘淨重0.84
    公克）欲供己施用而持有之。嗣於111年3月14日晚上8時30
    分許，為警持本院核發之搜索票在新竹市○區○○路00號7樓之
    1查獲，並扣得上開海洛因1包。
三、處罰條文：
    毒品危害防制條例第11條第1項、第18條第1項前段，刑法第
    11條前段、第41條第1項前段。
四、附記事項：
（一）起訴書雖記載被告前因施用毒品案件，經法院判處應執行
      有期徒刑8月確定，於109年9月25日執行完畢，主張被告
      成立累犯等語，然並未具體指出被告構成累犯之具體案件
      以供審酌，且經檢察官於協商程序時稱就此部分並未補充
      提出相關資料，故於協商時並未就累犯予以主張，附此敘
      明。
（二）沒收：
      按毒品危害防制條例第18條第1項前段規定：「查獲之第
      一級、第二級毒品及專供製造或施用第一級、第二級毒品
      之器具，不問屬於『犯罪行為人』與否，均沒收銷燬之」，
      查扣案之疑似第一級毒品海洛因1包（保管字號：111年度
      白字第71號，扣押物品清單見111年度毒偵字第510號影卷
      第87頁），經送法務部調查局濫用藥物實驗室鑑定後，鑑
      定結果：送驗碎塊狀檢品1包經檢驗含第一級毒品海洛因
      成分，淨重0.84公克（驗餘淨重0.84公克，空包裝重0.25
      公克）一節，有法務部調查局濫用藥物實驗室111年6月22
      日調科壹字第11123013070號鑑定書影本1份附卷可憑（見
      111年度毒偵字第510號影卷第93頁），足見屬毒品危害防
      制條例第2條第2項第1款所規定之第一級毒品，爰依毒品
      危害防制條例第18條第1項前段之規定，併予宣告沒收銷
      燬。至鑑驗用罄部分，已失其違禁物之性質，爰不另為沒
      收銷燬。　　　
五、協商判決除有刑事訴訟法第455條之4第1項第1款於本院訊問
    程序終結前，被告撤銷協商合意或檢察官撤回協商聲請者；
    第2款被告協商之意思非出於自由意志者；第4款被告所犯之
    罪非第455條之2第1項所定得以協商判決者；第6款被告有其
    他較重之裁判上一罪之犯罪事實者；第7款法院認應諭知免
    刑或免訴、不受理者情形之一，及違反同條第2項「法院應
    於協商合意範圍內為判決；法院為協商判決所科之刑，以宣
    告緩刑或2年以下有期徒刑、拘役或罰金為限」之規定者外
    ，檢察官與被告均不得上訴。
六、如有前項得上訴之情形，得自收受宣示判決筆錄送達之日起
    20日內，向本院提出上訴書狀，上訴於第二審法院。
本案經檢察官陳興男提起公訴，檢察官沈郁智到庭執行職務。
中　　華　　民　　國　　111  　年　　 11　 月　　18   日
                  刑事第二庭   書  記  官  胡家寧  
                               法      官  林哲瑜
以上筆錄正本係照原本作成。
中　　華　　民　　國　　111 　年　　11　　月　　22　　日
                               書  記  官  胡家寧

附錄本案論罪科刑法條全文：
毒品危害防制條例第11條第1項
持有第一級毒品者，處3年以下有期徒刑、拘役或新臺幣30萬元
以下罰金。